臺灣新竹地方法院刑事宣示判決筆錄　　　96年度訴緝字第38號
聲　請　人　臺灣新竹地方法院檢察署檢察官
被　　　告　乙○○
指定辯護人　本院公設辯護人甲○○
上列被告因違反毒品危害防制條例案件，檢察官提起公訴（九十
五年度毒偵字第七三八、九五二號）後，聲請改依協商程序而為
判決，本院於中華民國九十六年七月二十七日下午四時，在本院
刑事第九法庭宣示判決，出席職員如下：
法官起立朗讀判決主文、犯罪事實要旨、處罰條文、附記事項，
及告以上訴限制、期間並提出上訴狀之法院，且諭知記載其內容
：
一、主  文：
    乙○○連續施用第一級毒品，累犯，處有期徒刑壹年，減為
    有期徒刑陸月，如易科罰金，以銀元佰元即新臺幣玖佰元
    折算壹日。扣案之第一級毒品海洛因壹小包（淨重零點零肆
    公克，空包裝重零點貳貳公克）、第二級毒品安非他命肆小
    包（毛重共零點捌公克）、海洛因殘渣袋捌只，均沒收銷燬
    之；注射針筒貳支、吸管貳支、夾鏈袋壹個，均沒收之。
二、犯罪事實要旨：
（一）乙○○前因竊盜案件，經本院以九十一年度易字第五二０
      號判決判處應執行有期徒刑十月，緩刑三年，緩刑期內交
      付保護管束確定後，於保護管束期間因施用毒品案件，違
      反保護管束情節重大，經本院以九十三年度撤緩字第七號
      裁定撤銷緩刑之宣告，並於民國九十四年四月三十日縮刑
      期滿執行完畢。
（二）乙○○前因施用毒品案件，經本院以八十八年度毒聲字第
      一二八三號裁定送觀察、勒戒後，認無繼續施用毒品傾向
　    ，由臺灣新竹地方法院檢察署檢察官於八十九年一月十一
      日以八十八年度偵字第二一四六號為不起訴處分確定。又
　    因連續施用毒品，經本院以九十三年度毒聲字第二號裁定
      送觀察、勒戒後，認無繼續施用毒品傾向，於九十三年一
      月三十日出所，並經臺灣新竹地方法院檢察署檢察官於九
      十三年二月二日以九十三年度毒偵字第三八號為不起訴處
      分確定。
（三）詎乙○○未記取教訓，於上開觀察勒戒程序執行完畢後五
      年內，復基於同時施用第一級毒品海洛因、第二級毒品安
      非他命之概括犯意，及各別施用第一級毒品海洛因、第二
      級毒品安非他命之概括犯意，自九十四年底某日起至九十
      二年二月七日十六時三十五分採尿時許往前回溯二十六小
      時、九十六小時內之某時止，在其位於新竹縣關西鎮新富
      里老社寮一二號住處內，或新竹縣境內其他不詳地點，先
      以同時將海洛因及安非他命一同置於玻璃球內，其下以火
      燒烤，吸食其煙霧之方式，一至二天施用一次之頻率，非
      法施用第一級毒品海洛因及第二級毒品安非他命多次後；
      繼而於前揭時期內之不詳時間起，在上開地點，以將海洛
      因捲在香煙內吸食，及以將安非他命置於玻璃球中，其下
      以火燒烤吸食其煙霧之方式，二天各施用一次之頻率，分
      別非法施用第一級毒品海洛因及第二級毒品安非他命多次
      。嗣分別於(一)九十五年一月四日九時許，乙○○駕駛車牌
      號碼ＤＮ－八二六三號自小客車，行經國道三號高速公路
      南向七二公里處，因無照駕駛為警攔查發覺有異而當場查
      獲，並扣得其所有第一級毒品海洛因一小包（淨重０點０
      四公克，空包裝重０點二二公克）、其所有供施用第一
　    級毒品海洛因所用之注射針筒二支、供施用第一、二級毒
      品所用之吸管二支、夾鏈袋一個；經警採集其尿液送驗結
　　　果，呈嗎啡類、安非他命類毒品陽性反應；(二)九十五年二
  　　月七日十三時二十分許，為警在新竹縣關西鎮○○路九號
    　之娃娃屋遊藝場查獲，並扣得其所有第二級毒品安非他命
      四小包（毛重０點八公克）、海洛因殘渣袋八只，經採集
      其尿液送驗結果，呈鴉片類、安非他命類毒品陽性反應，
      始悉上情。
三、處罰條文：
    毒品危害防制條例第十條第一項、第二項、修正前刑法第五
    十五條前段、修正前刑法第五十六條，中華民國九十六年罪
    犯減刑條例第二條第一項第三款、第七條第一項、第九條。
四、附記事項：
    查被告乙○○所犯上開之罪，犯罪時間係在九十六年四月二
    十四日以前，核與中華民國九十六年罪犯減刑條例第二條第
    一項第三款規定相符，應予減刑，爰依法減輕其刑如主文所
    示，並依同條例第九條規定，諭知易科罰金之折算標準，附
    此敘明。
五、協商判決除有刑事訴訟法第四百五十五條之四第一項第一款
    於本訊問程序終結前，被告撤銷協商合意或檢察官撤回協商
    聲請者；第二款被告協商之意思非出於自由意志者；第四款
    被告所犯之罪非第四百五十五條之二第一項所定得以協商判
    決者；第六款被告有其他較重之裁判上一罪之犯罪事實者；
    第七款法院認應諭知免刑或免訴、不受理者情形之一，及違
    反同條第二項「法院應於協商合意範圍內為判決；法院為協
    商判決所科之刑，以宣告緩刑或二年以下有期徒刑、拘役或
    罰金為限」之規定者外，檢察官與被告均不得上訴。
六、如有前項得上訴之情形，得自收受宣示判決筆錄送達之日起
    十日內，向本院提出上訴書狀，上訴於第二審法院。
中　　華　　民　　國　　96　　年　　7 　　月　　27　　日
                    刑事第五庭
                                   書  記  官  蕭 惠 婷
                                   審判長法官  楊 麗 文
以上筆錄正本係照原本作成。
中　　華　　民　　國　　96　　年　　7 　　月　　27　　日
                                   書  記  官  蕭 惠 婷
附錄本案論罪科刑法條全文：
毒品危害防制條例第十條
施用第一級毒品者，處六月以上五年以下有期徒刑。
施用第二級毒品者，處三年以下有期徒刑。
